臺灣高等法院刑事判決
108年度上訴字第3189號
上  訴  人   段嘉榮  
即  被  告            



選任辯護人  陳昱龍律師(法扶律師)          
上列上訴人即被告因偽造有價證券等案件，不服臺灣桃園地方法
院一０四年度訴字第九八三號、一０五年度易字第一二號，中華民
國一０八年五月卅日第一審判決（起訴案號：臺灣桃園地方檢察
署一０三年度偵字第一七三０二、二二五二七號、偵緝字第一四七
七號及追加起訴案號：臺灣桃園地方檢察署一０三年度偵緝字第
一六六六、一六六七號），提起上訴，本院判決如下：
    主  文
原判決段嘉榮犯如附表六編號1 所示之罪及定應執行刑部分均撤
銷。
段嘉榮犯如附表六編號1 所示之偽造有價證券罪，累犯，處有期
徒刑叁年貳月，未扣案如附表二編號14之支票沒收。　
其餘上訴駁回。
前開撤銷附表六編號1 部分與上訴駁回部分，應執行有期徒刑肆
年陸月。    
    事實及理由
一、經本院審理結果，除原審就附表六編號1 偽造有價證券部分
    之犯行，因未及審酌上訴人即被告段嘉榮業與被害人王榮瓊
    (改名王畇霏)和解外，應如下撤銷更正其刑及另定應執行刑
    外，餘以上訴人所犯詐欺取財部分犯行，各依累犯各判處有
    期徒刑七月、九月、一年二月、七月，並諭知沒收追徵未扣
    案犯罪所得，認事用法及量刑均無不當，應予維持，並引用
    第一審判決書記載之事實、證據及理由（如附件）。
二、被告上訴意旨略以：被告對起訴書所載犯罪事實均坦認不諱
    ，犯後態度良好，且業已與被害人謝文光達成和解，謝文光
    並具狀撤回民事起訴（一０八年度桃簡字第1250號損害賠償
    事件)。另偽造有價證券部分，票面金額雖為七萬元(新台幣
    ，下同)，但實際不法所得僅為二萬元，且亦已與被害人王
    畇霏和解，原審科以三年四月，顯有情輕法重，請依刑法第
    五十九條規定予以酌減。又被告為中低收入戶，母親罹尿毒
    症，一週三次血液透析治療，二子分別十一、十三歲，均待
    扶養照顧，請撤銷原判決從輕量刑云云。
三、駁回部分：附表六編號5 部分，被害人謝文光固具狀撤回另
    對被告民事損害賠償之請求，惟查非因與被告達成民事和解
    而為撤回起訴，此有被告及其選任辯護人補充說明狀在卷可
    參，則被告以該詐欺取財犯行，原審未審及業經和解，請求
    撤銷輕判，即無理由。另同附表其餘編號2～4之詐欺取財犯
    行，如前所述，原審依累犯，分別量以七月至一年二月，均
    已從輕量刑，被告上訴請求再為從輕量處，亦無理由，均應
    予駁回。
四、撤銷部分：
　㈠附表六編號1 偽造有價證券部分，被告係將告訴人葉素珍交
    付發票人已用授權籌款使用之支票，越權填具發票日期及金
    額七萬元交付王畇霏供支付自己按摩、伴遊之二萬元費用，
    而涉犯偽造有價證券犯行，業據被告供承不諱，核與被害人
    王畇霏證述，被告於消費後因無現金支付二萬元，當場填具
    七萬元支票支付一節相符，並有系爭支票及掛失止付通知書
    等在卷足憑，事證明確，被告犯行已堪認定。惟被告嗣於本
    院與被害人王畇霏以返還二萬元達成和解，此有本院和解筆
    錄一件在卷可按。原審未及審酌，被告請求酌減其刑，乃有
    理由，應撤銷改判。
　㈡爰審酌被告高中肄業，家中尚有母親及二子女待養之學經歷
    及家庭生活狀況，本案附表六編號1 之犯行，因越權簽發支
    票之犯罪動機、手段、方法，消費二萬元簽發七萬元支票之
    犯罪所得，犯後供承不諱，並與被害人達成和解等一切情狀
    ，乃量處如主文所示之刑，並與駁回上訴部分，另定如主文
    所示之應執行刑，以資懲儆。另被告前有多件詐欺、偽造文
    書同性質犯行，其一再違犯，難認有何情堪憫恕，撤銷部分
    請求依刑法第五十九條酌減，無從准許。至附表六編號1之
    沒收部分，亦因被告業與被害人達成和解，給付全部犯罪所
    得，乃不再宣告沒收追徵，併附此敘明。
五、據上論斷，應依刑事訴訟法第三百六十八條、第三百六十九
    條第一項前段、第三百六十四條、第三百七十三條，判決如
    主文。
本案經檢察官林秀敏到庭執行職務。
中　　華　　民　　國　一０九　年　 十一   月　 廿六 　日
                  刑事第四庭    審判長法　官  陳筱珮
　　　　　　　　　                    法　官  羅郁婷
                                      法  官  陳玉雲
以上正本證明與原本無異。
詐欺取財罪不得上訴。
偽造有價證券罪部分，如不服本判決，應於收受送達後20日內向
本院提出上訴書狀，其未敘述上訴之理由者並得於提起上訴後20
日內向本院補提理由書（均須按他造當事人之人數附繕本）「切
勿逕送上級法院」。
                                      書記官  蔡麗春
中　　華　　民　　國　一０九　年　 十一   月　 廿六 　日

附錄：本案論罪科刑法條全文
中華民國刑法第201條
意圖供行使之用，而偽造、變造公債票、公司股票或其他有價證
券者，處3年以上10年以下有期徒刑，得併科9萬元以下罰金。
行使偽造、變造之公債票、公司股票或其他有價證券，或意圖供
行使之用而收集或交付於人者，處1年以上7年以下有期徒刑，得
併科9萬元以下罰金。
　　　
修正前中華民國刑法第339條
（普通詐欺罪）
意圖為自己或第三人不法之所有，以詐術使人將本人或第三人之
物交付者，處5年以下有期徒刑、拘役或科或併科1千元以下罰金
。
以前項方法得財產上不法之利益或使第三人得之者，亦同。
前二項之未遂犯罰之。